【裁判字號】    90,上訴,1315
【裁判日期】    901130
【裁判案由】    誣告
【裁判全文】
臺灣高等法院臺中分院刑事判決          民國九十年度上訴字第一三一五號
    上  訴  人
    即  自訴人  甲○○
    被      告  乙○○
右上訴人因自訴被告誣告案件，不服臺灣臺中地方法院中華民國九十年六月八日第一
審判決（民國九十年度自字第二三五號），提起上訴，本院判決如左：
    主    文
上訴駁回。
    理    由
一、本案經本院審理結果，認第一審判決被告無罪，經核並無不當，應予維持，並引
    用第一審判決書記載之證據及理由（如附件）。
二、上訴人即自訴人上訴意旨略稱：被告於檢察官偵訊時，確有指訴自訴人恐嚇，且
    證人吳昌達於檢察官偵訊時證稱：「甲○○並無恐嚇我，他說工地尚有糾紛，叫
    我暫時不要再做，我即沒有再作水溝工程」等語，足證自訴人對吳昌達，非但沒
    有「恐嚇」，更無「脅迫」之情事，而被告竟虛構「恐嚇」「脅迫」事實，並謂
    吳昌達心生畏懼而不敢施工，被告顯有誣告故意云云。惟查(一)被告前因自訴人阻
    止其修築水溝工程而告訴自訴人，其告訴狀載明「甲○○：：：竟於八十七年十
    二月初，三番二次脅迫乙○○所僱用之工人吳昌達，要渠不得繼續為乙○○施工
    ，否則要讓渠很難看，致使吳昌達心生畏懼，而不敢再繼續為乙○○施工：：」
    ，明確指稱自訴人係犯刑法第三百零四條之強制罪。嗣經檢察官為不起訴處分後
    ，被告聲請再議，其再議狀載明「：：甲○○：：：藉此強暴方式，妨害乙○○
    在上開土地上修築水溝之權利云云，惟遍觀不起訴處分書，就被告（甲○○脅迫
    吳昌達，藉此妨害告訴人（乙○○）行使權利部分，不僅全未調查，反對告訴人
    （乙○○）並未申告之被告（甲○○）恐嚇告訴人（乙○○）及吳昌達部分大加
    著墨」，此有原告訴狀及再議狀附原審卷可證，足證被告自始並非告訴自訴人「
    恐嚇」。至筆錄上雖載有「恐嚇」字句，應非被告本意甚明。(二)自訴人脅迫吳昌
    達：「若繼續施工，便要你好看」等語，係吳昌達轉告被告，此為被告自始供述
    甚明，吳昌達於偵查中雖供稱：「甲○○並無恐嚇我，他說工地尚有糾紛，叫我
    暫時不要再做，我即沒有再做水溝工程」等語，惟依常情，吳昌達若無所忌畏，
    應不會停止施工，且不領取工資，況自訴人阻止被告及吳昌達繼續施工時，雙方
    曾發生嚴重爭執，互罵等情，其間可能口出意氣之言、衝動之語，不難想像，是
    雖依吳昌達上開偵查中之陳述，未能證明有恐嚇之事，但亦不能因而遽行斷定必
    無其事，本院尚難獲致被告明知子虛而捏詞誣告之心證。綜上所述，自訴人之上
    訴為無理由，應予駁回。
據上論斷，應依刑事訴訟法第三百七十三條、第三百六十八條判決如主文。
中      華      民      國      九十     年      十一     月     三十   日
                                    臺灣高等法院臺中分院刑事第五庭
                                          審判長法  官  袁  從  楨
                                                法  官  郭  同  奇
                                                法  官  胡  森  田
右正本證明與原本無異。
自訴人得上訴。
被告不得上訴。
如不服本判決應於收受送達後十日內向本院提出上訴書狀，其未敘述上訴之理由者並
得於提起上訴後十日內向本院補提理由書（均須按他造當事人之人數附繕本）。
                                                書記官  王  瑩  澤
中      華      民      國      九十     年      十二     月     三     日
                                                                        Ｉ


司法院資訊處製作；財團法人民間司法改革基金會備份。
